臺灣新北地方法院行政訴訟判決
                                  110年度交字第742號
原      告  黃國義  
被      告  新北市政府交通事件裁決處
                      設新北市○○區○○路○段000號2樓
代  表  人  李忠台    住同上
訴訟代理人  黃慧婷    律師
                      住○○市○○區○○路0段000號8樓之1
上列當事人間因交通裁決事件，原告不服被告110年10月25日新
北裁催字第48-C00000000號裁決，向本院提起行政訴訟，本院判
決如下：
    主  文
一、原告之訴駁回。
二、訴訟費用新臺幣參佰元由原告負擔。
    事實及理由
壹、程序方面：原告不服被告所為道路交通管理處罰條例第8 條
    之裁決而提起撤銷訴訟，依行政訴訟法第237 條之1 ，應適
    用交通裁決事件訴訟程序。本件因卷證資料已經明確，本院
    依同法第237 條之7 規定，不經言詞辯論，直接裁判。
貳、實體方面：
一、爭訟事實概要：緣原告黃國義駕駛其所有車牌號碼0000-00
    號自用小客車（下稱系爭汽車），於民國（下同）110年7月
    18日9時31分於土城區裕生路67巷口有「在禁止臨時停車處
    所停車」之違規行為，經新北市政府警察局土城分局（下稱
    原舉發單位）警員當場認定違規屬實，爰於同日填製掌電字
    第C19A51286舉發違反道路交通管理事件通知單予以舉發，
    記載應到案日期為110年9月1日前，並移送被告處理，原告
    於110年9月1日提出申訴，案經原舉發單位查明陳述情節及
    違規當時情形，嗣經被告調查認定原告有「在禁止臨時停車
    處所停車」之違規事實，乃依道路交通管理處罰條例第56條
    第1項第1款之規定，於110年10月25日以新北裁催字第48-C0
    0000000號裁決書，裁處「罰鍰新臺幣（下同）900元整」，
    原告不服提起本件行政訴訟。
二、原告起訴主張及聲明：
㈠、主張要旨：
⑴、原告於民國110年 7 月 18 日 （星期天）9 時 31分因車輛 
    暫停於新北市土城區樂利國小前（新北市土城區裕生路），
    經新北市政府警察局土城分局土城交通分隊警員吳修德拖吊
    至新北市○○區○○路000號土城違規拖吊保管場，除向原告收
    取移置費及保管費，並製發掌電字第 C19A51286號 「舉發
    違反道路交通管理事件通知單」，登載違規事實為 「違反
    道路交通管理處罰條例第56條 1項 01款在禁止臨時停車處
    所停車（012-在劃有紅線路段停車」 （參附件一)。
⑵、經查原告停車處所雖劃有紅線，惟該路段另立有告示標誌，
    標示「家長接送區僅上課期間07:00-09:00 11：30-12：30 
    15：30-16：30可以臨時停車（假日全天開放停車）」等文
    字（參附件二）。次查原告停車時間為星期天上午，核屬「
    假日」，係上述標誌公告開放之停車時段，原告停車符合該
    等規範，尚無違反道路交通管理處罰條例情事，新北市政府
    警察局土城分局拖吊舉發有誤。爰狀請貴院判決如訴之聲明
    。
㈡、聲明：⑴原處分撤銷。⑵訴訟費用由被告負擔。
三、被告答辯及聲明：
㈠、答辯要旨：
⑴、查警員提供之採證畫面以觀，系爭地點固如原告所述有設置
    開放停車之告示牌，惟參採證照片中告示牌之牌面內容所示
    ，應係指標牌左方為限時開放停車路段，而原告停車之位置
    為標牌之右方(被證5)，則原告停車之位置自非屬於限時開
    放停車之路段，且地面確實畫有紅實線，附近亦有黃網線，
    故不論系爭當時是否為星期日，均無解於原告確實違規之事
    實。
⑵、再者，原告既為合法考領汽車駕駛執照之人，有汽車車籍查
    詢資料及駕駛人基本資料（被證6）為憑，且原告為具有正
    常智識程度之成年人，其對上述規定應知之甚詳，並應確實
    遵守。是原告前揭所述，無非單方所執之詞，委無足取。綜
    上所述，本件原告之訴為無理由，請判決如被告之聲明以維
    法紀。
㈡、聲明：⑴原告之訴駁回。⑵訴訟費用由原告負擔。
四、爭點事項：
㈠、上開系爭地點有無告示牌告示上開時間開放停車？
㈡、原告於系爭地點停車，有無構成違規行為？
五、本院的判斷：
㈠、前提事實：爭訟概要欄所載之事實，除上開爭點外，其餘事
    實業為原告於起訴狀所不爭執，且有掌電字第C19A51286號
    舉發違反道路交通管理事件通知單及其送達證書、原告提出
    之申訴書、新北市政府警察局土城分局110年9月14日新北警
    土交字第1103716306號函、新北裁催字第48-C00000000號違
    反道路交通管理事件裁決書及送達證書、新北市政府警察局
    土城分局110年11月18日新北警土交字第1103726630號函附
    員警職務報告、違規示意平面圖、現場違規照片、汽車車籍
    查詢資料及駕駛人基本資料（見本院卷第 59頁至第101 頁
    ）足資佐證，此事實應堪認定。㈡
㈡、本件應適用之相關法令：
⑴、道路交通標誌標線號誌設置規則第169 條第1 項、第2 項、
    第4項：「禁止臨時停車線，用以指示禁止臨時停車路段，
    以劃設於道路緣石正面或頂面為原則，無緣石之道路得標繪
    於路面上，距路面邊緣以三○公分為度。本標線為紅色實線
    ，線寬除設於緣石，正面者以緣石高度為準外，其餘皆為一
    ○公分。本標線禁止時間為全日廿四小時，如有縮短之必要
    時，應以標誌及附牌標示之。」。
⑵、道路交通標誌標線號誌設置規則第149 條第1 項第1款第5目
    ：「 標線依其型態原則上分類如下：（五）紅實線 設於路
    側，用以禁止臨時停車。」。
⑶、道路交通安全規則第112條第1項第1款：「汽車停車時，應依
    下列規定：一、禁止臨時停車處所不得停車。」。
⑷、道路交通管理處罰條例第 3 條第 1 款、第 6 款、第11款：
    「本條例用詞，定義如下：一、道路：指公路、街道、巷衖
    、廣場、騎樓、走廊或其他供公眾通行之地方。六、標線：
    指管制道路交通，表示警告、禁制、指示，而在路面或其他
    設施上劃設之線條、圖形或文字。十一、停車：指車輛停放
    於道路兩側或停車場所，而不立即行駛。」。
⑸、道路交通管理處罰條例第 56 條第 1 項第 1 款：「汽車駕
    駛人停車時，有下列情形之一者，處新臺幣600元以上1,200
    元以下罰鍰：一、在禁止臨時停車處所停車。」。
⑹、按「本細則依道路交通管理處罰條例第九十二條第四項規定
    訂定之。」、「處理違反道路交通管理事件之程序及統一裁
    罰基準，依本細則之規定辦理。前項統一裁罰基準，如附件
    違反道路交通管理事件統一裁罰基準表。」，違反道路交通
    管理事件統一裁罰基準及處理細則第1 條、第2 條第1 項、
    第2 項分別亦有明定，是違反道路交通管理事件統一裁罰基
    準及處理細則即係基於法律之授權所訂定，而該處理違反道
    路交通管理事件之統一裁罰基準（即「違反道路交通管理事
    件統一裁罰基準表」）已考量「違反事件」、「法條依據」
    、「法定罰鍰額度或其他處罰」、「違規車種類別或違規情
    節」、「期限內繳納或到案聽候裁決者」、「逾越應到案期
    限30日內，繳納罰鍰或到案聽候裁決者」、「逾越應到案期
    限30日以上60日以內，繳納罰鍰或到案聽候裁決者」、「逾
    越應到案期限60日以上，繳納罰鍰或逕行裁決處罰者」等因
    素，作為裁量之標準，並未違反授權之目的及裁量權之本質
    ，是其不僅直接對外發生效力，且被告亦應受其拘束而適用
    之。㈢
㈢、本件原告之行政訴訟意旨略以：「系爭地點有告示牌公告假
    日全天開放停車，原告係在該開放時間內停車，並無違規。
    」等語置辯。惟查：
⑴、依上開道路交通標誌標線號誌設置規則第149條第1項第1款第
    5目規定，紅實線設於路側，用以禁止臨時停車。又依員警
    職務報告略以：「職於110年7月18日執行7-12時拖吊勤務，
    於9時31分許於本轄土城區裕生路67巷口，0000-00自小客車
    因紅線違停，違反道路交通處罰條例56條01項01款，被職依
    規定舉發拖吊移置（舉發單號C19A51286在案）。（見本院
    卷第77頁）」，核與採證照片所示（見本院卷第83-91頁）
    ：「原告停車之位置，地面確實畫有紅實線，附近亦有黃網
    線，係在禁止臨時停車處所停車」相符。
⑵、系爭地點固如原告所述有設置開放停車（假日全天開放停車
    ）之告示牌，惟依採證照片中告示牌之牌面內容所示（見本
    院卷第93頁），應係指標牌左方為限時開放停車路段（箭頭
    指示方向，即裕生路65號口），此有違規示意平面圖在卷可
    參（見本院卷第79頁），而原告停車之位置為標牌之右方（
    見本院卷第81-87頁），則原告停車之位置自非屬於限時開
    放停車之路段，且地面確實畫有紅實線，附近亦有黃網線，
    故不論系爭當時是否為星期日，均無解於原告確實違規之事
    實。
⑶、原告既為合法考領汽車駕駛執照之人，有汽車車籍查詢資料
    及駕駛人基本資料（見本院卷第99-101頁）為憑，且原告為
    具有正常智識程度之成年人，其對上述規定應知之甚詳，並
    應確實遵守。是原告前揭所述，無非單方所執之詞，委無足
    取。綜上所述，被告據以裁處，核無違誤，本件原告之訴為
    無理由。
㈣、本件判決基礎已經明確，兩造其餘的攻擊防禦方法及訴訟資
    料經本院斟酌後，核與判決結果不生影響，無一一論述及調
    查之必要，一併說明。
六、結論：原處分並無違誤，原告訴請撤銷為無理由，應予駁回
    。本件第一審裁判費為300元，所以確定第一審訴訟費用額
    為300元，由原告負擔。
七、依行政訴訟法第195 條第1 項後段、第236 條、第98條第1
    項前段、第237 條之8 第1 項、第237 條之9 第1 項，判決
    如主文。
中　　華　　民　　國　　111 　年　　1 　　月　　17　　日
                   行政訴訟庭  法  官  陳伯厚
一、上為正本係照原本作成。
二、如不服本判決，應於判決送達後20日內，向本院提出上訴狀
    ，上訴狀並應記載上訴理由，表明關於原判決所違背之法令
    及其具體內容或依訴訟資料可認為原判決有違背法令之具體
    事實，並繳納上訴費新臺幣750元。其未表明上訴理由者，
    應於提出上訴後20日內向本院補提理由書（上訴狀及上訴理
    由書均須按他造人數附繕本），如逾期未提出上訴理由書者
    ，本院毋庸再命補正，由本院逕以裁定駁回上訴。
                               書記官  陳柔吟
中　　華　　民　　國　　111 　年　　1 　　月　　19　　日